臺灣板橋地方法院刑事判決　　　　　　　 100年度訴字第23號
公　訴　人　臺灣板橋地方法院檢察署檢察官
被　　　告　楊博文
上列被告因毒品案件，經檢察官提起公訴（99年度毒偵字第8251
號，本院以簡式審判程序審理，判決如下：
    主  文
楊博文施用第一級毒品，處有期徒刑柒月。
扣案之含有第一級毒品海洛因成分之米白色粉末壹包（驗餘淨重
零點壹貳貳零公克）沒收銷燬之；扣案之殘渣袋壹只沒收之。
    事實及理由
壹、本件係依刑事訴訟法第273 條之1 第1 項規定，以簡式審判
    程序審理判決，合先敘明。
貳、犯罪事實：
一、楊博文之前科素行暨其所犯各案罪刑經入監執行相關情形，
    茲詳述如下：
(一)、楊博文有竊盜、詐欺等前科，其前於民國（下同）81年間，
    因犯詐欺、偽造文書等案件，分別經判處有期徒刑3 月、4
    月確定，為臺灣高雄地方法院以82年度聲字第1496號定其應
    執行有期徒刑6 月；又於81、82年間，各因違反麻醉藥品管
    理條例、肅清煙毒條例、藥事法等案件，經本院以82年1 月
    11日81年度易字第4389號，判處有期徒刑7 月、臺灣臺北地
    方法院以82年3 月9 日81年度訴字第3041號，判處有期徒刑
    3 年、本院以82年11月5 日82年度訴字第1035號，判處有期
    徒刑8 月，上述3 案均告確定，而為本院於83年11月30日以
    83年度聲字第1843號定其應執行有期徒刑4 年；再於83年間
    ，因違反麻醉藥品管理條例案，為臺灣宜蘭地方法院以84年
    3 月10日83年度易字第1063號判處有期徒刑6 月確定。楊博
    文前開應執行有期徒刑6 月、4 年、6 月之各部分，係於83
    年3 月18日入監接續執行，經折抵已羈押日數與累進縮短刑
    期之日數後，乃於84年10月23日縮刑假釋出監。
(二)、楊博文復於85年間，因違反肅清煙毒條例等案件，經臺灣高
    等法院以86年度上訴字第3725號判處有期徒刑3 年10月，86
    年12月11日確定；而其前開假釋經撤銷後，應執行殘餘之有
    期徒刑2 年4 月4 日，乃於88年1 月29日入監執行，惟應自
    87年6 月29日起算其刑期，嗣於91年7 月31日再因縮短刑期
    假釋出監。
(三)、楊博文於91年間，又因偽造文書案件，經本院以92年2 月6
    日91年度易字第3061號判處有期徒刑4 月確定；其前開假釋
    再經撤銷，應執行殘餘刑期則為2 年4 月5 日；另於93年間
    ，因竊盜等案件，經本院於93年5 月13日以93年度簡字第17
    30號，就竊盜罪部分判處有期徒刑5 月，就偽造文書罪部分
    判處有期徒刑6 月，並定其應執行有期徒刑10月，93年8 月
    4 日確定；再於94年間，因偽造文書案件，經臺灣雲林地方
    法院以95年3 月6 日95年度訴字第26號判處有期徒刑8 月，
    95年3 月27日確定。前述各案，均經臺灣雲林地方法院以96
    年7 月16日96年度聲減字第321 號裁定應予減刑，並定其應
    執行有期徒刑9 月確定。楊博文前於92年10月31日入監接續
    執行上揭各罪刑，嗣於96年7 月16日因徒刑執行完畢出監（
    然此部分入監執行之情形，本院審認於本案仍未構成累犯，
    詳參下列(四)所述）。
(四)、楊博文復於97年間，有因偽造有價證券案件，先經本院以96
    年度訴字第3663、3155號，判處有期徒刑1 年7 月，其不服
    上訴於第二審管轄之臺灣高等法院，該院嗣以97年7 月15日
    97年度上訴字第2720號判決駁回其上訴，然其仍不服，向最
    高法院提起上訴，嗣於99年7 月15日為最高法院以99年度台
    上字第4438號判決駁回上訴確定；而如上罪刑，並有與前揭
    (三)敘明楊博文因犯竊盜、偽造文書等罪，嗣均經臺灣雲林地
    方法院予以減刑且酌定應執行有期徒刑9 月之部分，則為本
    院於99年11月3 日以99年度聲字第5410號，定其應執行有期
    徒刑2 年3 月確定；楊博文另於97年間，再犯侵占、偽造文
    書、詐欺等案件，為本院以98年3 月2 日98年度訴字第220
    號，就侵占罪部分判處罰金刑，就偽造文書、詐欺等罪部分
    判處應執行有期徒刑1 年4 月，其不服提起上訴，為臺灣高
    等法院於98年9 月30日，以98年度上訴字第1442號刑事判決
    ，撤銷原判決，並另為判處應執行有期徒刑11月，其仍不服
    ，再上訴於最高法院，嗣為該院以98年12月10日98年度台上
    字第7439號判決駁回上訴確定。楊博文係於99年10月19日入
    監接續執行前揭所受之有期徒刑2 年3 月、11月等各宣告罪
    刑，指揮書執行完畢日期為102 年4 月26日，現仍在監執行
    中。
(五)、楊博文前於87年間，有因施用毒品案件，經施以觀察、勒戒
    暨強制戒治，嗣停止戒治出所，所餘戒治期間付保護管束，
    嗣保護管束期滿未經撤銷前開停止戒治，而為臺灣板橋地方
    法院檢察署檢察官以88年10月2 日88年度戒毒偵字第52號處
    分不起訴確定；又於97年間因施用毒品案件，經本院於97年
    11月7 日以97年度毒聲字第2350號裁定應送勒戒處所觀察、
    勒戒結果，因認其有繼續施用毒品之傾向，再據本院以98年
    3 月20日98年度毒聲字第335 號裁定令入戒治處所施以強制
    戒治，迄98年11月30日因停止上開強制戒治處分之執行，嗣
    經臺灣板橋地方法院檢察署檢察官以98年12月14日98年度戒
    毒偵字第815 號處分不起訴確定。
二、詎楊博文未見悔悟，於前述之97年間所犯施用毒品案，經觀
    察、勒戒暨強制戒治之執行完畢，並由該管檢察官於98年12
    月14日為不起訴處分確定後之5 年內，又基於施用第一級毒
    品海洛因之犯意，於99年10月19日上午8 時許，在其位於臺
    北縣中和市（現改制為新北市中和區；以下均同）連城路47
    巷8 號3 樓303 室之居處內，以針筒注射之方式，施用第一
    級毒品海洛因1 次。嗣於同日下午2 時10分許，在臺北縣中
    和市○○街22號前，楊博文為警予以查悉其有因另案通緝之
    情事，嗣於同日下午2 時30分許，另由楊博文帶同查獲員警
    前往其上揭居所處，並得楊博文自願同意後於其前述居處實
    施搜索，扣得疑似第一級毒品海洛因之米白色粉末之殘渣袋
    1 只；且亦為楊博文同意而採集其尿液檢體。嗣經警將前揭
    扣案疑似第一級毒品海洛因之米白色粉末物件，另行裝盛於
    夾鍊袋內並送請檢驗結果，確實含有第一級毒品海洛因成分
    （驗餘淨重0.1220公克）；又上述採集之楊博文尿液檢體，
    送驗後呈現鴉片類之嗎啡項與可待因項陽性反應，乃循線查
    悉全情。
三、案經臺北縣政府警察局（現改制為新北市政府警察局；以下
    均同）中和第一分局移請臺灣板橋地方法院檢察署檢察官偵
    查起訴。
參、本院認定被告確有前揭施用第一級毒品海洛因之犯罪事實，
    有下列證據可以證明：
一、被告於警詢、偵查中及在本院準備程序、簡式審判程序中之
    自白（參99年10月19日調查筆錄【偵查卷第3 至4 頁】、99
    年10月19日偵訊筆錄【偵查卷第41至42頁】、本院100 年1
    月19日準備程序筆錄、簡式審判筆錄），可悉被告均明白供
    述伊有於旨開時、地，以如上方式施用第一級毒品海洛因等
    情。
二、臺北縣政府警察局中和第一分局毒品案犯罪嫌犯人姓名及代
    碼對照表【姓名：楊博文，代碼編號：E0000000】（參偵查
    卷第25頁）、台灣檢驗科技股份有限公司99年11月3 日編號
    UL/2010/A0541 號濫用藥物檢驗報告【檢體編號：E0000000
    】（參偵查卷第83頁），堪認被告於99年10月19日下午2 時
    30分許為警循線查獲並採集其尿液檢體送驗結果，均呈現鴉
    片類之嗎啡項與可待因項陽性反應。
三、臺北縣政府警察局中和第一分局搜索扣押筆錄及扣押物品目
    錄表（參偵查卷第6 至8 頁）、扣案之含有第一級毒品海洛
    因成分之米白色粉末1 包（驗餘淨重0.1220公克；另參偵查
    卷第86頁、第87頁反面）、原裝盛前述米白色粉末之殘渣袋
    1 只（參偵查卷第93頁所示之臺灣板橋地方法院檢察署99年
    度保字第6768號扣押物品清單、本院卷附之100 年度刑保管
    字第23號扣押物品清單）與交通部民用航空局航空醫務中心
    99年11月4 日航藥鑑字第0996773 號毒品鑑定書1 紙（參偵
    查卷第87頁），可知本件為警查獲並扣得如上物品，經鑑驗
    結果，確屬第一級毒品海洛因無訛，足證被告持有第一級毒
    品海洛因之事實。
四、臺灣板橋地方法院檢察署刑案資料查註紀錄表（參偵查卷第
    47至74頁）、全國施用毒品案件紀錄表（參偵查卷第75至76
    頁）、矯正簡表（參偵查卷第80至81頁）暨本院100 年1 月
    19日言詞辯論終結日查列之臺灣高等法院被告前案紀錄表（
    參本院卷100 年1 月19日簡式審判筆錄後附者），可證被告
    有如前所述之罪刑執行情形，以及其於97年間因施用毒品案
    件，經觀察、勒戒暨強制戒治執行完畢，且為該管檢察官於
    98年12月14日為不起訴處分後之5 年內，再犯本件施用第一
    級毒品海洛因之事實。
肆、本件論罪科刑與沒收銷燬情形：
一、查海洛因依其成癮性、濫用性及對社會危害性之程度，已為
    毒品危害防制條例第2 條第2 項第1 款所規定之第1 級毒品
    ，是核被告楊博文所為，係犯毒品危害防制條例第10條第1
    項之施用第一級毒品罪；其施用前、後持有第一級毒品海洛
    因之低度行為，應為其施用之高度行為所吸收，不另論罪。
    爰審酌被告旨開前科素行與罪刑執行情形（詳參前述100 年
    1 月19日臺灣高等法院被告前案紀錄表），其雖犯本件施用
    第一級毒品罪，惟犯情非重，又衡屬戕害自我身心之行為，
    且其犯後於警詢、偵查暨本院審理時，均知坦認犯行，態度
    良好等一切情狀，酌情量處如主文所示之刑。
二、扣案之含有第一級毒品海洛因成分之米白色粉末1 包（驗餘
    淨重0.1220公克），確屬毒品危害防制條例第2 條第2 項第
    1 款所定之第一級毒品，不問屬於被告與否，均應依同條例
    第18條第1 項前段宣告沒收銷燬之；另原裝盛上述米白色粉
    末之殘渣袋1 只，係被告所有，且為被告原供以裝盛前開施
    用之第一級毒品海洛因而持有之物件，復屬得與上揭第一級
    毒品海洛因完全析離並單獨存在者，應依刑法第38條第1 項
    第2 款規定宣告沒收之。
三、另公訴人原起訴意旨尚認被告本件應構成累犯一節，惟查：
    被告固有自91年起，先後犯偽造文書、竊盜等案，分別經本
    院、臺灣雲林地方法院判處罪刑確定，並於96年7 月16日，
    經臺灣雲林地方法院以96年7 月16日96年度聲減字第321 號
    裁定應予減刑，並定其應執行有期徒刑9 月確定，而與其前
    於91年間所受假釋經撤銷後之殘刑2 年4 月5 日，接續執行
    ，嗣於96年7 月16日徒刑執行完畢出監，均詳如首揭貳、(三)
    之說明；又被告於97年間，復因偽造有價證券案，經法院判
    處有期徒刑1 年7 月確定，且與前開所述，經臺灣雲林地方
    法院以96年7 月16日96年度聲減字第321 號均予以減刑且酌
    定應執行有期徒刑9 月之部分，有為本院以99年11月3 日99
    年度聲字第5410號，酌定其應執行有期徒刑2 年3 月確定，
    嗣與其所犯他案經判處確定之罪刑，於99年10月19日入監接
    續執行，現仍在監執行，亦詳同旨開貳、(四)所述，並有前稱
    之100 年1 月19日臺灣高等法院被告前案紀錄表在卷足考，
    則被告因於96年7 月16日徒刑接續執行完畢之數罪，其中已
    有與其所犯他案罪刑判決確定部分，併合處罰，經本院酌定
    應執行有期徒刑2 年3 月確定，現仍在監執行中，故被告原
    於96年7 月16日因徒刑執行完畢出監一情，其刑期之計算，
    猶難認定合於刑法第47條第1 項所定有期徒刑「執行完畢」
    之要件。故而，本院因認被告本件施用第一級毒品海洛因犯
    行，並未構成累犯；公訴人如上起訴意旨，容或誤會，併此
    敘明。
據上論斷，應依刑事訴訟法第273 條之1 第1 項、第299 條第1
項前段，毒品危害防制條例第10條第1 項、第18條第1 項前段，
刑法第11條前段、第38條第1 項第2 款，判決如主文。
本案經檢察官張云綺、彭馨儀提起公訴，檢察官莊惠真到庭執行
職務。
中    華    民    國   100    年    1     月    31    日
                       刑事第2 庭法  官   黎錦福
上列正本證明與原本無異。
如不服本判決，應於判決送達後10日內向本院提出上訴書狀，並
應敘述具體理由；其未敘述上訴理由者，應於上訴期間屆滿後20
日內向本院補提理由書（均須按他造當事人之人數附繕本）「切
勿逕送上級法院」。
                                 書記官   蔡麗春
中    華    民    國   100    年    1     月    31    日
附錄本案論罪科刑法條全文：
毒品危害防制條例第10條
施用第一級毒品者，處6 月以上5 年以下有期徒刑。
施用第二級毒品者，處3 年以下有期徒刑。